# 请教陈版，现流问题

提问人：xingyun125abc 时间：2015-07-28 15:21:38
问题一：我公司投资A公司，A公司的账面情况为注册资本 100 万，我公司占 80 万。货币资金 159 万，资产总额 160 万。 2015 年 4 月我公司退回了 80 万后就与A公司解除了关系。那么在编半年报现流表的时候，这个 159 万的现金，我该放到那里？“处置子公司及其他营业单位收到的现金净额”-159万 还是 “收回投资所收到的现金”-159万。股东会有决议，工商已变更。 另外还想知道这样的交易合理吗？ 问题二：我公司和我下属子公司C，共同投资了D，我公司占95%，C公司占5%。我知道在合并的时候就全部抵销了。但是在单表层出，我下属的子公司C，是把这个投资放到“长期股权投资”还是“可供出售金融资产”。我们目前子公司C是把它放到了“可供出售金融资产”但我认为不对。应该和母公司一样放到长期股权投资。并且按长期股权投资成本法来核算。我理解的对吗？

回答人：chenyiwei
1 、丧失控制权日，收回现金 80 万，原子公司的现金 159 万，应将该 79 万元列报在“支付的其他与投资活动有关的现金”项目内。
（《讲解 2010 》P529） 2 、应根据该子公司C自身对D有无控制、共同控制或重大影响来判断在C的报表层面如何核算该投资。如果C自身对D无控制、共同控制或重大影响，则作为可供出售金融资产核算是恰当的。

提问人：zhs7403 时间：2015-07-28 21:08:36
陈老师，对于 1 ，合并报表中有一个处置子公司现金流量净额有什么区别？比如这个问题反过来，账面 80 ，收回 150 ，则填写在处置子公司现金流量净额，反之则支付的其他与投资活动有关的现金？

回答人：chenyiwei
是的，请看《讲解 2010 》P529，净额为负数时填在“支付其他与投资活动有关的现金”。